【裁判字號】    95,抗,60
【裁判日期】    950404
【裁判案由】    本票裁定
【裁判全文】
臺灣板橋地方法院民事裁定                95年度抗字第60號
抗  告  人  甲○○
相  對  人  乙○○別名楊芬蘭.
                        樓
上列抗告人因與相對人乙○○（別名楊芬蘭）間聲請本票裁定強
制執行事件，對於中華民國95年2 月13日本院95年度票字第2104
號裁定提起抗告，本院裁定如下：
    主  文
抗告駁回。
抗告程序費用由抗告人負擔。
    理  由
一、按執票人向本票發票人行使追索權時，得聲請法院裁定後強
    制執行，票據法第123 條定有明文。又本票執票人依上開法
    條之規定聲請時，此項聲請之裁定及抗告法院之裁定，僅依
    非訟事件程序，以審查強制執行許可與否，並無確定實體上
    法律關係存否之效力，如發票人就票據債務之存否有爭執時
    ，應由發票人提起確認之訴，以資解決（最高法院56年台抗
    字第714號、57年台抗字第76號判例意旨參照）。
二、本件相對人主張：伊執有抗告人於民國90年7 月12日簽發，
    票面金額新台幣（下同）67萬6,260 元，到期為93年7 月12
    日之本票1 紙，並免除作成拒絕證書，詎於到期日提示未獲
    付款，依票據法第123 條聲請裁定許可強制執行等語，已據
    提出本票1 紙為證，原裁定予以准許，即無不合。
三、抗告意旨略以：系爭本票受款人為楊芬蘭，並非楊淑媛，而
    相對人自陳其即為楊芬蘭又有何證明，且縱相對人能證明其
    即為楊芬蘭，抗告人就該債務並已清償34萬8,952 元，系爭
    債權金額亦非為67萬6,620元等語。
四、經查相對人乙○○陳稱其婚後身體不佳，改以別名「楊芬蘭
    」對外為交易行為之事實，已據提出鄭喜銘、呂靜娟於95年
    2 月9 日出具之證明書1 紙加以釋明，再徵諸系爭本票正面
    上記載「禁止背書轉讓」之文句，茍相對人乙○○並非抗告
    人系爭本票簽發之受款人，衡諸交易常情，實無收受此種於
    票面記載「禁止背書轉讓」本票之理，核相對人既對其以別
    名「楊芬蘭」對外交易之事實，既舉證加以釋明，且所主張
    情節復與常情相符，自堪信為真實。復查抗告人抗辯其已清
    償系爭本票債務34萬8,952 元等情，無論是否屬實，亦係實
    體上之爭執，依前開說明，自應由抗告人另行提起訴訟，以
    資解決，非本件非訟程序所得加以審究。
五、從而，抗告意旨指摘原裁定不當，求予廢棄，顯無理由，應
    予駁回。
六、據上論結，本件抗告為無理由，依非訟事件法第46條、第21
    條第2項，民事訴訟法第495條之1第1項、第449條第1項、第
    78條，裁定如主文。
中    華    民    國    95    年    4     月    4     日
                 民事第三庭   審判長法  官  陳映如
                                    法  官  徐玉玲
                                    法  官  何君豪
正本係照原本作成。如不服本裁定，僅得於收受本裁定正本送達
後10日內，以適用法規顯有錯誤為理由，向本院提出再抗告狀，
（須附繕本一份及繳納再抗告裁判費新台幣1,000 元），經本院
許可後紿可再抗告。
中    華    民    國    95    年    4     月    4     日
                                    書記官  蕭興南


司法院資訊處製作；財團法人民間司法改革基金會備份。
